ACORDAO-COMPLETO-2523997

ACÓRDÃO 80/2022 ATA 1/2022 - PLENÁRIO

VISTOS, relatados e discutidos estes autos de representação formulada pela Selog acerca de possíveis irregularidades no PE SRP 3/2021, promovido pela Coordenação Regional Médio Purus (CR-MPur/Funai) , sediado em Lábrea/AM;
ACORDAM os Ministros do Tribunal de Contas da União, reunidos em Sessão do Plenário, diante das razões expostas pelo Relator e com fundamento no art. 276, caput e §1º, do Regimento Interno deste Tribunal, em:
9.1. referendar a medida cautelar concedida em 28/12/2021, por meio da decisão proferida à peça 36;
9.2. restituir o processo à Secretaria de Controle Externo de Aquisições Logísticas para adoção das medidas pertinentes.

Trata-se de representação acerca de possíveis irregularidades no pregão eletrônico promovido pela Coordenação Regional Médio Purus para fornecimento de farinha de mandioca e cestas básicas de alimentos.

Fundação Nacional do Índio.

3. Interessada: Secretaria de Controle Externo de Aquisições Logísticas.

13.1. Ministros presentes: Bruno Dantas (na Presidência), Walton Alencar Rodrigues, Raimundo Carreiro e Jorge Oliveira.
13.2. Ministros-Substitutos convocados: Marcos Bemquerer Costa e André Luís de Carvalho (Relator).
13.3. Ministros-Substitutos presentes: Augusto Sherman Cavalcanti e Weder de Oliveira.

ACORDAO-COMPLETO-2543725

Acórdão de Relação 4039/2022 - Primeira Câmara

Acórdão de Relação

Primeira Câmara

ANDRÉ DE CARVALHO

Adoto como relatório o despacho prolatado em 28/12/2021, que fundamentou a concessão da medida cautelar ora em apreciação (peça 36) :
Trata-se de representação da Selog acerca de possíveis irregularidades no PE SRP 3/2021, promovido pela Coordenação Regional Médio Purus (CR-MPur/Funai) , sediado em Lábrea/AM, para fornecimento de farinha de mandioca e cestas básicas de alimentos, visando atender às necessidades da Coordenação Regional Médio Purus (CR-MPur) , das Coordenações Técnicas Locais (CTL) jurisdicionadas, da Coordenação da Frente de Proteção Etnoambiental Madeira-Purus (CFPE-MP) , e da Coordenação Regional de Manaus (CR-MAO) .
Considerando que, após oitiva, não foi afastada a possível restrição indevida à competitividade do certame devido à exigência de atestados de qualificação técnica que demonstrassem a capacidade de realizar entregas em locais remotos com prazo exíguo (48 horas) ; exigência de que a entrega das cestas básicas seja feita por estabelecimentos locais; além de realização de pesquisa de preços em desacordo com a metodologia estabelecida no art. 6º da IN Seges 73/2020;
Considerando que os órgãos gerenciador e participante não realizaram aquisições decorrentes do PE SRP 3/2021 até a presente data; mas o fizeram tão somente dois órgãos não participantes (Secretaria de Estado de Justiça, Direitos Humanos e Cidadania (Sejusc-AM e Fundação Estadual do Índio/AM/FEI) ;
Considerando, assim, a possível prática de "barriga de aluguel", por meio da qual as quantidades licitadas são majoradas artificialmente, de forma que a ata de registro de preços decorrente possibilite maior número de adesões e permita que a empresa vencedora comercialize seus produtos com diversos órgãos da Administração Pública sem licitar;
Considerando que, em cognição sumária, se encontram presentes o fumus boni iuris, ante os indícios de irregularidade acima apontados, e o periculum in mora, uma vez que as ARPs 101, 102, 103, 104, 105, 106 e 108 foram assinadas em 11/8/2021 e ainda há saldo das atas para serem adquiridos pelos órgãos gerenciador e participante;
Considerando que inexiste o perigo da demora reverso em relação à medida cautelar suspensiva para impedir novas autorizações de adesões à ARP; 
Considerando a possibilidade de construção participativa das deliberações deste Tribunal, nos termos do art. 14 da Resolução-TCU 315/2020, bem como o previsto nas Normas de Auditoria (NAT) aprovadas pela Portaria-TCU 280/2010, referente aos comentários dos gestores (no que se aplica a representações e denúncias) ; e
Considerando, por fim, o preenchimento dos requisitos de admissibilidade atinentes à matéria;
Decido:
a) conhecer, com fulcro no inciso VI do art. 237 do RITCU, da presente representação; 
b) adotar, com fulcro no art. 276 do RITCU, medida cautelar para que a Coordenação Regional Médio Purus-FUNAI e participante do PE SRP 3/2021 adquiram apenas o estritamente necessário para atender às demandas indígenas urgentes, abstendo-se de autorizar novas adesões às ARPs  101, 102, 103, 104, 105, 106 e 108, até que o Tribunal delibere sobre o mérito da matéria ora em apreço; e
c) determinar a realização das oitivas e demais medidas propostas pela unidade técnica.
É o relatório.

não há.

Não atuou.

REPRESENTAÇÃO FORMULADA PELA SELOG. PRESENÇA DOS REQUISITOS DO FUMUS BONI IURIS E DO PERICULUM IN MORA. SUSPENSÃO CAUTELAR. OITIVA. APRECIAÇÃO DO PLENÁRIO DA MEDIDA CAUTELAR ADOTADA. COMUNICAÇÕES.

REPRESENTAÇÃO (REPR)

Secretaria de Controle Externo de Aquisições Logísticas (Selog).

Atuo nos presentes autos com fundamento no art. 27-A da Resolução-TCU 175/2005, tendo em vista haver sido designado, por meio da Portaria-TCU 2-Seae, de 18/1/2022, substituto do eminente Ministro Vital do Rêgo.
Submeto ao referendo deste Plenário, nos termos do art. 276, § 1º, do Regimento Interno deste Tribunal, a medida cautelar expedida pelo Ministro Vital do Rêgo em 28/12/2021 (peça 36) .
Os fundamentos da decisão acautelatória, apoiados integralmente nas razões apresentadas pela Secretaria de Controle Externo de Aquisições Logísticas - Selog (peças 33/35) , foram devidamente transcritos no Relatório precedente, o que dispensa reprisá-los nesta oportunidade.
Do exposto, voto para que seja aprovada a minuta de acórdão que ora submeto a este Colegiado.
TCU, Sala das Sessões, em 19 de janeiro de 2022.
Ministro-Substituto ANDRÉ LUÍS DE CARVALHO 
Relator